# 关于同一控制下企业处置

提问人：xin910910 时间：2020-03-05 08:05:26
请教版主，集团公司A下属B和C两个子公司，B公司下属子公司D，D公司下属子公司E， 2019 年 8 月，D将E股权全部转让给C，该交易属于同一控制下企业合并。B公司在小合并层面时需要考虑将E公司1-8月的利润表和现金流量表合并进来，那么E公司的年初未分配利润在合并时如何抵消？是不是应该和对方支付的交易价格（可能非公允）
一起作为投资收益并入B公司利润表？还是直接抵减B公司的未分配利润，不影响利润表？谢谢！

回答人：chenyiwei
这是处置子公司并丧失控制权当年度的常规合并操作。E公司的年初未分配利润也构成了处置日E公司净资产的一部分，需纳入合并层面处置收益的计算。抵销分录可以简单理解为：借：投资收益（处置股权损益），贷：年初未分配利润。